【裁判字號】    94,易,47
【裁判日期】    950621
【裁判案由】    竊盜
【裁判全文】
臺灣澎湖地方法院刑事判決                94年度易字第47號
聲  請  人  臺灣澎湖地方法院檢察署檢察官
被      告  乙○○
指定辯護人  馬陳棠律師
上列被告因竊盜案件，經檢察官聲請簡易判決處刑（94年度速偵
字第39號），經本院馬公簡易庭認不宜以簡易判決處刑，移送本
院改依通常程序審理，判決如下：
    主    文
乙○○竊盜，累犯，處罰金壹仟伍佰元，如易服勞役，以參佰元
折算壹日。
    事    實
一、乙○○前因竊盜、妨害自由案件，分別經本院判處有期徒刑
    4月、7月確定，甫於民國90年10月8日執行完畢。詎仍不知
    悔改，於94年12月4日上午11時15分許，至澎湖縣馬公市案
    山里28號之1丁○○住處旁空地，竊取丁○○晾曬之紅色內
    褲1條（價值約新臺幣130元）。嗣經丁○○發覺有異，報警
    處理，循線查獲。
二、案經澎湖縣警察局馬公分局報請臺灣澎湖地方法院檢察署檢
    察官偵查起訴。
    理    由
一、被告乙○○矢口否認有竊盜犯行，辯稱：伊看到紅色內褲掉
    在地上，所以把它撿起來，並無竊盜故意云云。惟查：被害
    人丁○○已指述：內褲原本晾在伊屋外的曬衣竿上，伊看到
    被告在該處反覆走動，出外查看，才發覺內褲不見，進而質
    疑被告等語明確（本院卷第68-70頁），且觀諸現場照片（
    警詢卷第14-15頁），該處晾曬整排衣物，縱然該件內褲掉
    落地上，被告亦可推知係他人所有，置放於外晾曬，絕非無
    主之物。被告確係基於為自己不法所有之意圖，竊取他人所
    有之內褲甚明。此外，並有贓物領據、現場平面圖附卷可稽
    。被告上開辯稱，顯係事後卸責之詞，不足採信。本案事證
    明確，被告竊盜犯行堪以認定。
二、核被告乙○○所為，係犯刑法第320條第1項之竊盜罪。又被
    告前因竊盜、妨害自由案件，分別經本院判處有期徒刑4 月
    、7月確定，甫於90年10月8日執行完畢，其於5年之內，再
    犯本件有期徒刑以上之罪，為累犯，應依法加重其刑。另被
    告經本院送請高雄市立凱旋醫院鑑定其案發時之精神狀態，
    鑑定結果認：被告智力程度由邊緣性智力到中低度智能不足
    ，且近5年明顯退化，對事物的認知及衝動控制力差，研判
    被告行為時達精神耗弱之程度等語，有該院95年5月16日高
    市凱醫成字第0950002840號函所附精神鑑定書1份在卷可參
    ，足認被告於行為時係處於精神耗弱之狀態，應依刑法第19
    條第2項之規定減輕其刑，並先加後減之。爰審酌被告智能
    不足，所竊取財物價值非高，及被告犯後仍否認犯行，但被
    害人表示不再追究等一切情狀，量處如主文所示之刑，並諭
    知易服勞役之折算標準。至於鑑定報告建議對被告施以監護
    處分一節，本院斟酌被告本件犯行尚屬輕微，且被告之父丙
    ○○擔保會謹慎看管被告平日行動（本院卷第74頁），又被
    告自前案執行完畢後，除本件外，已4年多未再犯案，堪認
    被告之父確實擔負起照料被告之責任等情，爰認尚無諭知監
    護處分之必要，附此說明。
三、公訴意旨另以：被告於上開時、地，拿取丁○○內褲之行為
    ，若不成立竊盜罪名，則涉及刑法第337條之侵占遺失物罪
    名，請求擇一判處被告刑責。查被告上開行為，如前述已構
    成竊盜罪名，自不另構成侵占遺失物罪名，公訴人認此部分
    與上開論罪科刑部分，為選擇科處之關係，本院就此爰不另
    為無罪之諭知。
據上論斷，依刑事訴訟法第452條、第299條第1項，刑法第320條
第1項、第47條、第19條第2項、第42條第2項，罰金罰鍰提高標
準條例第1條前段、第2條，判決如主文。
本案經檢察官甲○○到庭執行職務。
中    華    民    國    95    年    6     月    21    日
                  刑事庭  審判長法  官  管安露
                                法  官  陳順輝
                                法  官  李宛玲
以上正本係照原本作成。
如不服本判決，應於判決送達後10日內，向本院提出上訴狀（須
附繕本）。
中    華    民    國    95    年    6     月    22    日
                                書記官  莊茹茵
論罪條文：
刑法第320條第1項：
意圖為自己或第三人不法之所有，而竊取他人之動產者，為竊盜
罪，處 5 年以下有期徒刑、拘役或 500 元以下罰金。


司法院資訊處製作；財團法人民間司法改革基金會備份。
